【裁判字號】    90,訴,244
【裁判日期】    901107
【裁判案由】    行使偽造文書等
【裁判全文】
臺灣花蓮地方法院刑事判決                            九十年度訴字第二四四號
    公  訴  人  臺灣花蓮地方法院檢察署檢察官
    被      告  甲○○
右列被告因偽造文書等案件，經檢察官提起公訴（九十年度偵字第一八四六號），本
院判決如左：
    主  文
甲○○行使偽造私文書，足以生損害於他人，處有期徒刑捌月。卷附貳份和信電訊公
司行動電話服務申請表上所偽造之「乙○○」署押共貳枚均沒收。
    事  實
一、甲○○意圖為自己不法之所有，於民國（下同）八十八年六月十七日凌晨一時許
    ，在花蓮縣花蓮市○○路與忠孝街口，佯以車輛故障為由，向騎車經過之乙○○
    商借行動電話一支（內裝有乙○○身分證一枚）使用，乙○○不疑有詐，致陷於
    錯誤，而將上開行動電話交與甲○○使用，甲○○得手後即趁乙○○不注意之際
    ，急忙駕車逃逸（甲○○所涉詐欺犯行，業經台灣高等法院花蓮分院於九十年五
    月十日以八十九年度上易字第二九四號判處有期徒刑七月確定）。甲○○於詐得
    上開乙○○所有之行動電話後，發現該行動電話皮套內夾有「乙○○」之身分證
    一枚，竟於八十八年七月十五日，持該張身分證，至花蓮縣吉安鄉○○村○○路
    ○段四三０號之「詠勝電話通訊社」，接續以乙○○名義在和信電訊股份有限公
    司（以下簡稱：和信電訊公司）行動電話服務申請表（二份）上偽造「乙○○」
    署押二枚，及虛偽填載不實之戶籍地址、電話等資料，並提出該偽造之申請表，
    持向「詠勝電話通訊社」行使，申請和信電訊公司之行動電話號碼：00000
    00000、0000000000號之ＳＩＭ卡二張，足生損害於乙○○及和
    信電訊公司對於電話用戶管理之正確信。其後甲○○復基於概括之犯意，意圖為
    自己不法之利益，自八十八年八月間某日起至八十八年九月六日止，連續使用前
    開號碼為0000000000號ＳＩＭ卡之門號，使和信電訊公司陷於錯誤，
    誤以為申請人係將確實繳付電信費用，而提供該電話之通訊服務，共獲取不法利
    益計新台幣（下同）七千七百九十三元。嗣於八十八年十月二十四日為警在花蓮
    縣境臨檢查獲，並在甲○○所駕駛之車牌號碼ＩＧ－三五六五號自用小客車上，
    扣得乙○○上開身分證一枚始循線查獲。
二、案經花蓮縣警察局花蓮分局報請臺灣花蓮地方法院檢察署檢察官偵查起訴。
    理  由
一、右揭犯罪事實，業據被告甲○○迭於偵查及本院審理時坦承不諱，核與被害人乙
    ○○所指訴之被害情節相符，且有行動電話服務申請表二份、電信費用帳單四份
    、贓證物品認領保管收據一紙附卷可稽，本件事證明確，被告犯行洵堪認定，應
    予依法論科。
二、查被告甲○○為隱匿身份，出示「乙○○」之身分證，冒名申請ＳＩＭ卡並偽造
    乙○○署押於行動電話申請表上，持以向「詠勝電話通訊社」行使該偽造之私文
    書，自足以生損害於乙○○及和信電訊公司對於電話用戶管理之正確性。核其所
    為係犯刑法第二百十六條、第二百十條之行使偽造私文書罪、第三百三十九條第
    二項之詐欺得利罪。被告偽造「乙○○」署押為偽造私文書之階段行為，應為偽
    造行為所吸收；偽造私文書後進而行使，偽造之低度行為應為行使之高度行為所
    吸收，均不另論罪。又被告先後於二份行動電話申請表上偽簽「乙○○」之署押
    完成偽造之私文書，係基於同一犯意下之接續行為，僅侵害一個法益，僅論以一
    罪。被告冒名申請ＳＩＭ卡之目的在於貪圖免費打行動電話，其所犯行使偽造私
    文書罪與詐欺得利間，有方法、結果之牽連關係，應從一重之行使偽造私文書罪
    處斷。爰審酌被告之生活狀況、智識程度、犯罪之動機、目的、手段、一時貪欲
    致罹刑章，所生危害，犯罪情節尚屬輕微，及犯罪後尚能坦承犯行，態度良好，
    知所悔改等一切情狀，量處如主文所示之刑。
三、扣案二份和信電訊公司行動電話服務申請表上所偽造之「乙○○」署押共二枚，
    應依刑法第二百十九條規定宣告沒收。
據上論斷，應依刑事訴訟法第二百九十九條第一項前段，刑法第二百十六條、第二百
十條、第三百三十九條第二項、第一項、第五十五條、第二百十九條，罰金罰鍰提高
標準條例第一條前段，判決如主文。
本案經檢察官李子春到庭執行職務。
中      華      民      國    九十      年     十一     月      七      日
                              臺灣花蓮地方法院刑事庭
                                  法  官  林  國  泰
右正本證明與原本無異。
如對本判決不服，應於送達後十日內，向本院提出上訴狀。（應抄附繕本）告訴人或
被害人如對於本判決不服者，應具備理由請求檢察官上訴，其上訴期間之計算係以檢
察官收受判決正本之日期為準。
                                  法院書記官
中      華      民      國    九十      年     十一     月     十二     日
附錄本判決論罪之法律條文：
刑法第二百十六條：
行使第二百十條至第二百十五條之文書者，依偽造、變造文書或登載不實事項或使登
載不實事項之規定處斷。
刑法第二百十條：
偽造、變造私文書，足以生損害於公眾或他人者，處五年以下有期徒刑。
刑法第三百三十九條第一項：
意圖為自己或第三人不法之所有，以詐術使人將本人或第三人之物交付者，處五年以
下有期徒刑、拘役或科或併科一千元以下罰金。
刑法第三百三十九條第二項：
以前項方法得財產上不法之利益或使第三人得之者亦同。
刑法第二百十九條：
偽造之印章、印文或署押，不問屬於犯人與否，沒收之。


司法院資訊處製作；財團法人民間司法改革基金會備份。
